臺灣新竹地方法院民事裁定  
111年度小上字第40號
上  訴  人  黃淵源  
被  上訴人  劉帝深  
上列當事人間請求損害賠償(交通)事件，上訴人對於中華民國11
1年6月14日本院竹北簡易庭111年度竹北小字第184號第一審判決
，提起上訴，本院裁定如下：
    主      文
上訴駁回。
第二審訴訟費用新臺幣壹仟伍佰元由上訴人負擔。
    事實及理由
一、按對於小額程序之第一審裁判上訴，非以其違背法令為理由
    ，不得為之；上訴狀內應記載上訴理由，表明原判決所違背
    之法令及其具體內容，或依訴訟資料可認為原判決有違背法
    令之具體事實，民事訴訟法第436條之24第2項、第436條之2
    5分別定有明文。所謂判決違背法令，係指判決不適用法規
    或適用不當，於小額事件之上訴程序準用之，民事訴訟法第
    468條、第436條之32第2項復有明文。又以判決有不適用法
    規或適用不當為上訴理由時，其上訴狀或理由書應有具體之
    指摘，並揭示該法規之條項或內容，若係成文法以外之法則
    ，應揭示該法則之旨趣，倘為司法院解釋或最高法院之裁判
    ，則應揭示該判解之字號或其內容，如依民事訴訟法第469
    條所列第1款至第5款理由提起上訴時，其上訴狀或理由書應
    揭示合於該條款之事實。另因小額事件之上訴程序，並未準
    用民事訴訟法第469條第6款之規定，故判決不備理由或理由
    矛盾，並非當然違背法令，蓋小額訴訟程序之判決書得僅記
    載主文，而就當事人有爭執事項，僅於必要時得加註理由要
    領(民事訴訟法第436條之18第1項參照)，是小額訴訟程序之
    判決書，未必均須記載理由，而得由法院斟酌裁量，就當事
    人有爭執之事項，於判決中記載理由之要領。故如上訴人就
    小額事件之判決提起上訴，其訴狀僅以原審認定事實、取捨
    證據不當為由，泛指原判決不備理由或理由矛盾，並未具體
    指出原審判決因而有何不適用法規或適用不當之情形，其上
    訴即非合法。再按上訴不合法者，第二審法院應以裁定駁回
    之，為民事訴訟法第444條第1項前段所明定，此等規定依同
    法第436條之32第2項規定，於小額事件之上訴程序準用之。
二、本件上訴人對原審小額訴訟之第一審判決提起上訴，依其上
    訴意旨略以：本案之起因係被上訴人突然變換車道，險些碰
    撞上訴人駕駛之車輛所引起，雙方在競駛中、互不相讓，被
    上訴人故意往右靠，致事故發生。懇請再檢視被上訴人提出
    之行車紀錄光碟，最後之鏡頭有往右偏，便知本案係被上訴
    人故意行為所致等語。上訴聲明：原判決不利於上訴人之部
    分廢棄；被上訴人在第一審之訴(及假執行之聲請)均駁回；
    第一及二審訴訟費用均由被上訴人負擔。
三、經查，原審依據被上訴人提出之道路交通事故當事人登記聯
    單、車輛維修估價單，及向新竹縣政府警察局竹北分局函調
    本件事故之道路交通事故初步分析研判表、事故現場圖、A3
    類調查紀錄表、現場照片黏貼紀錄表，暨兩造提出之行車紀
    錄器畫面等相關資料，認定上訴人就本件交通事故應負全部
    之故意責任，核屬就事實認定、證據取捨之職權行使，尚非
    法規適用問題。上訴人固於本件上訴主張被上訴人就本件車
    禍之發生，應負故意責任云云，實係對原審判決有關本件事
    故肇事責任之證據取捨、認定事實之職權行使而為指摘，縱
    原審判決之認定與上訴論旨所主張者不同，亦與「判決違背
    法令」無涉。此外，上訴人之主張未具體說明原判決有何不
    適用法規，或適用法規不當之情形，以及依訴訟資料有何判
    決違背法令之具體事實，並揭示該法規之條項或其內容，及
    合於民事訴訟法第468條、469條所列各款之事實，難認對該
    判決之如何違背法令已有具體指摘。揆諸首揭說明，其提起
    本件上訴，自難認為合法，應予裁定駁回。
四、訴訟費用負擔之依據：民事訴訟法第78條、第95條。
中　　華　　民　　國　　111 　年　　8 　　月　　9 　　日
                  民事第一庭  審判長法  官  李珮瑜
                                    法  官  張百見
                                    法  官  李宇璿
以上正本係照原本作成。
本裁定不得抗告。
中　　華　　民　　國　　111 　年　　8 　　月　　11　　日
                                    書記官  王恬如